臺灣高雄地方法院刑事判決　　　　　　　 96年度訴字第167號
公　訴　人　臺灣高雄地方法院檢察署檢察官
被　　　告　甲○○
　　　　　　　　　　　(
上列被告因毒品危害防制條例案件，經檢察官提起公訴（95年度
毒偵字第8893、9356號），本院適用簡式審判程序，判決如下：
    主  文
甲○○施用第一級毒品，累犯，處有期徒刑壹年貳月，扣案之第
一級毒品海洛因壹包（淨重零點參陸壹公克，及內含海洛因之包
裝袋壹個）及內含海洛因之注射針筒壹支，均沒收銷燬之。
    事　實
一、甲○○前於民國91年間因施用毒品案件，經本院裁定強制戒
    治，於92年11月25日執行完畢釋放出監。該次施用毒品犯
    行，並經本院以91年度訴字第2869號判決判處有期徒刑10月
    確定，另因偽造文書案經本院以90年度訴字第965 號判決
    判處有期徒刑8 月，因竊盜案件經本院以92年度易字第66
    3 號判決判處有期徒刑5 月確定，因違反毒品危害防治條
    例案，經本院以92年度訴字第2765號判決判處有期徒刑11月
    確定，上開、罪刑經本院以92年度聲字第2987號裁定定
    應執行有期徒刑1 年2 月，該1 年2 月有期徒刑與前揭、
    罪刑接續執行，而於9 5 年6 月23日執行完畢。詎不知悔
    改，於前開強制戒治執行完畢釋放後5 年內，基於施用第一
    級毒品海洛因之犯意，自95年8 月初某日起至96年2 月中旬
    之某日止，在高雄縣阿蓮鄉○○路328 號居處，以每1 日施
    用1 次之頻率，將海洛因摻水後以針筒注射方式施用海洛因
    多次。期間先後於95年9 月30日下午5 時許、在高雄縣阿蓮
    鄉○○路328 號及95年10月28日下午5 時30分許、在高雄縣
    仁武鄉仁武中學廁所內，2 次為警查獲，並均經同意採集尿
    液送驗，而於95年10月28日該次為警查獲之際，並當場在高
    雄縣仁武鄉仁武中學廁所內扣得甲○○所有海洛因1 包（驗
    前淨重0.393 公克。驗後淨重0.361 公克，及內含海洛因之
    包裝袋1 個）及甲○○所有且用以注射施用海洛因之針筒1
    支，而悉上情。
二、案經高雄縣政府警察局湖內分局、仁武分局報告臺灣高雄地
    方法院檢察署檢察官偵查起訴。
    理  由
一、上開犯罪事實，業據被告甲○○於本院準備程序及審理時均
    坦承不諱（參本院卷第88、98頁），而被告2 次經警採集尿
    液送台灣檢驗科技股份有限公司檢驗結果，均呈現施用海洛
    因後之嗎啡及可待因陽性反應，此有該公司濫用藥物尿液檢
    驗報告2 份在卷可稽（分別見湖內分局警卷第7 頁、95年度
    毒偵字第9356號偵卷第25頁），又扣案之白粉1 小包經高雄
    市立凱旋醫院鑑定結果，確係海洛因無訛，有該醫院出具之
    濫用藥物成品檢驗鑑定書1 紙在卷可考（見95年度毒偵字第
    9356號偵卷第26頁）；扣案之注射針筒1 支，經送驗確呈海
    洛因陽性反應，有高雄醫學大學附設中和紀念醫院檢驗報告
    1 張在卷可佐（參本院卷第26頁），被告顯係用以注射施用
    第一級毒品海洛因無疑。而被告前於91年間因施用毒品案件
    ，經本院裁定強制戒治，於92年11月25日執行完畢釋放出監
    之事實，有臺灣高等法院被告前案紀錄表1 份在卷可參。綜
    上，本件事證明確，被告犯行堪予認定。
二、核被告甲○○所為，係犯毒品危害防制條例第10條第1 項之
    施用第一級毒品罪。被告持有海洛因之低度行為，應為施用
    海洛因之高度行為所吸收，不另論罪。而因毒品危害防制條
    例第2 條第1 項規定的毒品，本具有成癮性，故毒品危害防
    制條例所規定之施用毒品行為應即具有因毒品成癮而反覆施
    用之性質；經查，本件被告數次施用第一級毒品海洛因之犯
    行，犯罪行為之時地接近，又使用相同犯罪手段，是其主觀
    上顯係基於一持續進行之犯罪意思，參諸其各行為間均具有
    密接關係，是以，其數次行為自應評價為一個行為，始符合
    社會相當性之概念，應包括性地視為一犯罪行為，論以一罪
    ，即所謂「包括一罪」。被告前因因施用毒品犯行，經本
    院以91年度訴字第2869號判決判處有期徒刑10月確定，因
    偽造文書案經本院以90年度訴字第965 號判決判處有期徒刑
    8 月，因竊盜案件經本院以92年度易字第66 3號判決判處
    有期徒刑5 月確定，因違反毒品危害防治條例案，經本院
    以92年度訴字第2765號判決判處有期徒刑11月確定，上開
    、罪刑經本院以92年度聲字第2987號裁定定應執行有期徒
    刑1 年2 月，該1 年2 月有期徒刑與前揭、罪刑接續執
    行，而於9 5 年6 月23日執行完畢，有卷附台灣高等法院被
    告前案紀錄表1 份可佐，其受有期徒刑執行完畢，5 年以內
    故意再犯本件有期徒刑以上之罪，為累犯，應依刑法第47條
    第1 項之規定，加重其刑。爰審酌被告施用毒品，戕害身心
    甚鉅，並有滋生其他犯罪、惡化治安之虞，損及公益，前因
    施用毒品犯行經判處罪刑確定，並執行完畢後，未幾，即又
    為本件施用毒品犯行，顯見其悔意非篤、自制力不佳，耽溺
    於毒品之程度甚深；惟考量被告坦承犯行，又施用毒品本質
    上屬自我戕害行為，反社會性程度相形較低等一切情狀，量
    處如主文所示之刑。扣案之第一級毒品海洛因1 包（驗前淨
    重0.393 公克，驗後淨重0.361 公克，及內含海洛因難以析
    離之包裝袋1 個）及內含海洛因難以析離之注射針筒1 支，
    係查獲之毒品，依毒品危害防制條例第18條第1 項前段之規
    定，諭知沒收銷燬之。上開海洛因因鑑驗耗用部分，因已不
    存在，自無庸再為沒收銷燬之諭知。
三、據上論斷，應依刑事訴訟法第299 條第1 項前段、第273 條
    之1 第1 項，毒品危害防制條例第10條第1 項、第18條第1
    項前段，刑法第11條、第47條第1 項，判決如主文。
本案經檢察官乙○○到庭執行職務。
中　　華　　民　　國　　96　　年　　3 　　月　　12　　日
                  刑事第十三庭  法　官  戴韻玲
以上正本證明與原本無異。
如不服本判決，應於送達後10日內，向本院提出上訴狀。
中　　華　　民　　國　　96　　年　　3 　　月　　12　　日
                                書記官  李春慧
附錄本判決論罪之法條：
毒品危害防制條例第10條
施用第一級毒品者，處 6 月以上 5 年以下有期徒刑。
施用第二級毒品者，處 3 年以下有期徒刑。
